【裁判字號】    99,台上,5954
【裁判日期】    990930
【裁判案由】    業務過失致人於死
【裁判全文】
最高法院刑事判決            九十九年度台上字第五九五四號
上  訴  人  台灣高等法院高雄分院檢察署檢察官
被      告  甲○○
上列上訴人因被告業務過失致人於死案件，不服台灣高等法院高
雄分院中華民國九十七年十二月十八日第二審判決（九十七年度
交上訴字第七五號，起訴案號：台灣高雄地方法院檢察署九十六
年度偵字第一六二八四號），提起上訴，本院判決如下：
    主  文
上訴駁回。
    理  由
按刑事訴訟法第三百七十七條規定，上訴於第三審法院，非以判
決違背法令為理由，不得為之。是提起第三審上訴，應以原判決
違背法令為理由，係屬法定要件。如果上訴理由書狀並未依據卷
內訴訟資料，具體指摘原判決不適用何種法則或如何適用不當，
或所指摘原判決違法情事，顯與法律規定得為第三審上訴理由之
違法情形，不相適合時，均應認其上訴為違背法律上之程式，予
以駁回。本件原判決維持第一審依想像競合犯規定，從一重論處
被告甲○○犯業務過失致人於死罪刑之判決，駁回檢察官及被告
在第二審之上訴。已詳敘其認定犯罪事實所憑之證據及認定之理
由，從形式上觀察，並無判決違背法令之情形存在。而證據之取
捨及事實之認定，為事實審法院之職權，茍其判斷無違經驗法則
或論理法則，即不能任意指為違法。原判決依憑被告之自白、道
路交通事故現場圖暨調查報告表（一）、（二）、事故現場及車
損照片、公路監理電子閘門查詢資料、財團法人長庚紀念醫院高
雄分院診斷證明書、臺灣高雄地方法院檢察署相驗屍體證明書、
驗斷書、相驗照片、勘驗筆錄、法務部法醫研究所解剖報告書、
財團法人長庚紀念醫院高雄分院覆函暨病歷等證據，參酌卷內其
他證據調查之結果，綜合判斷，認被告有其事實欄所載之業務過
失致人於死犯行，併詳敘取捨證據之心證理由，所為論斷，無違
經驗法則及論理法則。又修正刑法第六十二條關於自首減刑之規
定，已由「應減輕其刑」，修正為「得減輕其刑」，減輕與否，
事實審法院本有自由裁酌之權。原審以「被告於肇事後留在現場
，且主動向據報前往現場處理之員警供承肇事犯罪一節，有高雄
縣政府警察局林園分局交通事故肇事人自首情形紀錄表一份在卷
可資佐據」認被告係對於未經發覺之各罪自首而接受裁判，符合
刑法第六十二條之規定，經裁酌後減輕其刑，自屬裁量職權之適
法行使。原判決雖記載「應依刑法第六十二條前段之規定，減輕
其刑」，並未指上開規定係「應減」而非「得減」，該『應』字
為判決之行文並非指「法文」。檢察官上訴意旨指摘原判決適用
法則不當不無誤會。此外，上訴意旨就原判決究竟如何違背法令
，並無任何具體之指摘，難謂已符合首揭法定上訴要件，其該部
分上訴違背法律上之程式，應予駁回。上訴人另犯想像競合之輕
罪業務過失致重傷部分，原審係依刑法第二百八十四條第二項論
處，核屬刑事訴訟法第三百七十六條第一款之案件，想像競合之
重罪部分上訴既不合法，自無從就想像競合之輕罪併為實體上審
理，依刑事訴訟法第三百七十六條第一款規定，此部分既經第二
審判決，自不得上訴於第三審法院，上訴人復提起上訴，顯非適
法，應併予駁回。
據上論結，應依刑事訴訟法第三百九十五條前段，判決如主文。
中    華    民    國  九十九  年    九    月   三十   日
                      最高法院刑事第十一庭
                          審判長法官  石  木  欽
                                法官  洪  佳  濱
                                法官  韓  金  秀
                                法官  段  景  榕
                                法官  周  煙  平
本件正本證明與原本無異
                                      書  記  官
中    華    民    國  九十九  年    十    月    六    日
                                                      Ｅ

司法院資訊處製作；財團法人民間司法改革基金會備份。
